# 关于小股东之间股权合并的股份支付问题

提问人：随风 83738373 时间：2020-11-18 11:33:09
请教陈版：A公司于 2019 年以公允价格 10 元/股的价格收购了B公司51%的股权，B公司另外的股东自然人C持有B公司15%的股权、D法人股东持有B公司34%的股权，D公司的股东为自然人E，自然人E与自然人C系表亲；在收购完成 1 年后，自然人C将其持有的B公司15%的股权按 1 元/股的价格转让D法人股东，本次转让完成后，A公司和D公司分别持有B公司51%和49%的股权。个人认为：在本次股权转让前后，为B公司提供服务的主体D公司和自然人C系近亲属，转让前后提供的服务没有变化；由于D公司在转让前后均为B公司实际经营负责主体，故本次转让的目的也并非是B公司为了获取D公司的服务为目的；故从业务实质来看本次股权转让并不涉及股份支付情况。
不知这样理解是否准确

回答人：chenyiwei
需要分析C、D之间低价转让少数股权的原因，是否存在补偿E为B所提供服务的意图，还是仅仅是家族内部的利益平衡。建议对该交易背后的逻辑作进一步了解。